Images du répertoire du notaire Claude Caron pour l'étude XXIII
Archives nationales de France
Images du répertoire du notaire Claude Caron pour l'étude XXIII
8 juin 1619 - mars 1639
MC/RE/XXIII/1
Etude XXIII; Caron, Claude
Un registre
Archives nationales de France
Minutes et répertoires: la loi 2008-696 du 15 juillet 2008 relative aux archives a fixé à 75 ans à compter de la date de l'acte, ou à 25 ans à compter de la date du décès de l'intéressé si ce délai est plus bref, le délai de communication des minutes et répertoires des notaires; ce délai est porté à 100 ans à compter de la date de l'acte si le document se rapporte à un mineur (code du Patrimoine, articles L213-2, 4e d et 5e).
Autres documents de l'étude (dossiers de clients, comptabilité...): s'agissant d'archives privées, ces documents sont communicables selon les modalités fixées par le déposant ou le donateur.
Certains documents ne sont pas accessibles sous leur forme originale en raison de leur mauvais état de conservation.
Registre entré aux Archives nationales en 1934
114 feuillets de papier manuscrits, hauteur 34, 5 x largeur 21 cm.
Le registre est en mauvais état: les feuillets 1 à 8 et 109 à 114 sont déreliés, les feuillets 95 à 98 sont abîmés sur les bords. Les pages présentent des taches d'humidité en bas.
Registre folioté en 2004 (foliotation non visible à l'écran)
Images des répertoires de l’étude XXIII
Archives de l'étude XXIII
répertoire d'officier public ministériel
- Répertoire chronologique pour la période du 8 juin 1619 à mars 1639, 8 juin 1619 - mars 1639; MC/RE/XXIII/1; 3 feuillets
  Le répertoire contient les informations suivantes: 1. nature de l'acte; 2. nom, prénom des parties.
  répertoire
  - Liste chronologique des actes pour la période du 8 juin à décembre 1619, 8 juin - décembre 1619; 1 r°-3 v°; 3 feuillets
  - Liste chronologique des actes pour la période de janvier à décembre 1620, janvier - décembre 1620; 3 v°-8 v°; 6 feuillets
  - Liste chronologique des actes pour la période de janvier à décembre 1621, janvier - décembre 1621; 9 r°-14 v°; 6 feuillets
  - Liste chronologique des actes pour la période de janvier à décembre 1622, janvier - décembre 1622; 14 v°-20 v°; 7 feuillets
  - Liste chronologique des actes pour la période de janvier à décembre 1623, janvier - décembre 1623; 20 v°-26 v°; 7 feuillets
  - Liste chronologique des actes pour la période de janvier à décembre 1624, janvier - décembre 1624; 26 v°-34 r°; 9 feuillets
  - Liste chronologique des actes pour la période de janvier à décembre 1625, janvier - décembre 1625; 34 r°-41 v°; 8 feuillets
  - Liste chronologique des actes pour la période de janvier à décembre 1626, janvier - décembre 1626; 41 v°-48 v°; 8 feuillets
  - Liste chronologique des actes pour la période de janvier à décembre 1627, janvier - décembre 1627; 48 v°-55 v°; 8 feuillets
  - Liste chronologique des actes pour la période de janvier à décembre 1628, janvier - décembre 1628; 55 v°-61 v°; 7 feuillets
  - Liste chronologique des actes pour la période de janvier à décembre 1629, janvier - décembre 1629; 61 v°-67 v°; 7 feuillets
  - Liste chronologique des actes pour la période de janvier à décembre 1630, janvier - décembre 1630; 67 v°-73 v°; 7 feuillets
  - Liste chronologique des actes pour la période de janvier à décembre 1631, janvier - décembre 1631; 73 v°-79 r°; 7 feuillets
  - Liste chronologique des actes pour la période de janvier à décembre 1632, janvier - décembre 1632; 79 r°-84 r°; 6 feuillets
  - Liste chronologique des actes pour la période de janvier à décembre 1633, janvier - décembre 1633; 84 r°-89 v°; 6 feuillets
  - Liste chronologique des actes pour la période de janvier à décembre 1634, janvier - décembre 1634; 89 v°-96 r°; 8 feuillets
    Les actes inscrits au f° 95 concernent août, septembre et octobre 1635.
  - Liste chronologique des actes pour la période de janvier à décembre 1635, janvier - décembre 1635; 95 r°-99 v°; 5 feuillets
  - Liste chronologique des actes pour la période de janvier à décembre 1636, janvier - décembre 1636; 99 v°-103 v°; 5 feuillets
  - Liste chronologique des actes pour la période de janvier à décembre 1637, janvier - décembre 1637; 103 v°-109 r°; 7 feuillets
  - Liste chronologique des actes pour la période de janvier à décembre 1638, janvier - décembre 1638; 109 r°-113 v°; 5 feuillets
  - Liste chronologique des actes pour la période de janvier à mars 1639, janvier - mars 1639; 113 v°-114 v°; 2 feuillets